臺灣高雄地方法院刑事判決　　　　　　　　　　　　　九十年度易字第四七一號
　　公　訴　人　臺灣高雄地方法院檢察署檢察官
　　被　　　告　甲○○
　　被　　　告　丁○○
右列被告等因恐嚇取財等案件，經檢察官提起公訴（九十年度偵字第一四七五九、一
七０六０號），本院判決如左：
    主  文
甲○○共同連續竊盜，處有期徒刑陸月，如易科罰金，以佰元折算壹日；又意圖為
自己不法之所有，以恐嚇使人將本人之物交付，未遂，處有期徒刑肆月，如易科罰金
，以佰元折算壹日。應執行有期徒刑捌月，如易科罰金，以佰元折算壹日。
丁○○無罪。
    事  實
一、甲○○基於概括之犯意，意圖為自己不法所有，先於民國九十年七月二十九日十
    六時二十分許，在高雄縣大寮鄉○○路關東市大樓前，竊取丙○○所有車牌號碼
    七Ｍ─六四一五號自小貨車，後於同年八月三日十二時許，復與戊○○（另行審
    理中）基於共同之犯意聯絡，駕駛上開貨車搭載戊○○至高雄縣林園鄉○○○路
    二七九號前，共同竊取乙○○所有營業用早餐車，得手後以該貨車載往同縣大寮
    鄉潮寮國小後面之阿義企業社變賣，經該企業社老闆方幸助發現可疑報警到場查
    獲戊○○，甲○○則趁機逃逸。又甲○○竊得上開貨車後，因見車內有車主丙○○之聯絡電話，竟另萌貪念，意圖為自己不法之所有，於九十年八月三日打電話
    予丙○○，要脅丙○○應交付新台幣（下同）二萬元贖車，並指定將款項匯至０
    一七二─０五七─0000000帳戶內，如有不從，即毀損該車等語恐嚇之，
    致林國心生畏懼而應允匯款一萬元，後因丙○○於匯款前，即據警通知在前揭阿
    義企業社尋獲失竊貨車，始未令甲○○恐嚇取財得逞。
二、案經高雄縣警察局林園分局移送臺灣高雄地方法院檢察署檢察官偵查起訴。
    理  由
壹、被告甲○○部分：
一、右揭事實，業據被告甲○○嗣於本院審理時均坦白承認，而被告於上開時地竊取
    被害人乙○○所有早餐車變賣部分，亦據共犯之被告戊○○於警訊及偵查中坦承
    與被告甲○○共同竊取早餐車載往阿義企業社變賣為警查獲等情節相符可佐，且
    經阿義企業社老闆方幸助證述在卷可按，另被告竊取被害人丙○○所有七Ｍ─六
    四一五號貨車後，嗣於九十年八月三日打電話予被害人丙○○，要脅應交付新台
    幣二萬元贖車，並指定將款項匯至０一七二─０五七─0000000帳戶內，
    如有不從，即毀損該車等語，被害人因而畏懼應允匯款一萬元，後先因據警通知
    在前揭阿義企業社尋獲失竊貨車，始未匯款等情，亦經被害人丙○○警訊指述在
    卷供佐，故認被告甲○○於本院之自白應與事實相符，堪以採為認定其犯罪事實
    之證據。此外，並有被害人出具之贓物領據附卷供參，本件事證明確，被告甲○○竊盜、恐嚇取財犯行，均堪以認定。至公訴人認被告甲○○前揭竊盜、恐嚇取
    財犯行均係與被告戊○○、丁○○及綽號「阿炮」男子所為一節，無非係因被告
    甲○○與戊○○前往阿義企業社變賣早餐車時，尚有被告丁○○及另一綽號「阿
    炮」之男子一同前往，此部分事實固據阿義企業社老闆方幸助及被告戊○○於警
    偵訊陳明，惟被告甲○○嗣於本院審理時已陳稱竊取貨車及嗣後向車主恐嚇贖車
    金之事，均係其一人所為等語在卷，另早餐車則係伊與戊○○二人所竊，丁○○
    與綽號「阿炮」男子均未參與等語在卷，按被告甲○○嗣於本院所言，核與被告
    戊○○初於警訊時所稱貨車為被告所竊，其僅共同竊取早餐車等語相符合，另被
    告甲○○恐嚇車主部分，亦據戊○○供稱係聽聞被告提及得知，伊並未參語等語
    互核亦同可證，故被告甲○○於本院坦承犯行所言，應堪認為真實可信，被害人
    乙○○之早餐車為被告與戊○○二人所竊，另被害人丙○○之貨車失竊及嗣後接
    獲電話恐嚇交付贖車款部分，均為被告一人所為，被告丁○○、戊○○及綽號「
    阿炮」男子均未參與實施此部分之竊盜及恐嚇案情，洵堪肯認，公訴人此部分分
    起訴情節，應非事實，附此敘明。
二、核被告甲○○竊取上開貨車、早餐車部分，均係犯刑法第三百二十條第一項竊盜
    罪；其另恐嚇被害人丙○○交付金錢贖車惟尚未得款部分，係另犯同法第三百四
    十六條第三項第一項恐嚇取財未遂罪。公訴人認被告甲○○所為之竊盜部分，係
    犯同法第三百二十一條第一項第四款之結夥三人以上竊盜罪，尚有未洽，此部分
    起訴法條應予應予變更。惟被告竊取早餐車當次犯行，確與被告戊○○有共同之
    犯意聯絡及行為分擔，已如前述，故被告此部分犯行與戊○○均為共同正犯；又
    被告恐嚇被害人丙○○交付金錢贖車部分，其已著手於犯罪行為之實行而未得財
    ，為未遂犯，此部分依刑法第二十六條前段規定減輕其刑。其二次竊盜行為，時
    間緊接，所犯罪名相同，應係出於概括之犯意為之，為連續犯，應依刑法第五十
    六條之規定以一罪論，並加重其刑。至被告所犯竊盜、恐嚇取財未遂二罪間，因
    其竊得貨車後見車內有車主電話，始另行起意向車主恐嚇交付贖車款一情，已據
    其供陳在卷，且由被告於竊得該車數日後，始以電話恐嚇車主交付贖車款，二犯
    行間隔約五日（被告於七月二十九日竊得貨車，於八月三日始以電話恐嚇交付贖
    車款），亦可認定恐嚇取財犯行應係被告嗣後另行起意所為無誤，故二罪間應無
    方法結果之牽連關係，是其犯意既屬各別，且行為亦互疏，當應分論併罰，公訴
    人認屬牽連犯，尚有違誤。審酌被告竊取他人貨車，嗣後又恐嚇車主交付贖車款
    ，惡性非輕，嗣後於本院已坦承全部犯行，恐嚇部分尚未得財，前曾經毒品觀察
    勒戒，甫因另涉竊盜案件經本院改以侵占罪名科處罰金判決在案，現另因毒品案
    件入臺灣屏東戒治所強制戒治中，有臺灣高雄地方法院檢察署刑案資料查註紀錄
    表、前案判決書在卷可稽等一切情狀，就其所犯上開二罪，各量處如主文所示之
    刑，並均諭知易科罰金之折算標準及定其應執行刑。
貳、被告丁○○部分：
一、公訴意旨另以：被告丁○○與甲○○、戊○○及綽號「阿炮」不詳姓名男子，共
    同意圖為自己不法所有，並基於概括犯意，先於右揭時地竊取被害人丙○○上開
    七Ｍ─六四一五號貨車，得手後再由甲○○打電話給林某，恐嚇交付二萬元之事
    ，後又與甲○○等四人復於同年八月三日十二時許，在高雄縣林園鄉○○○路二
    七九號前，共同竊取被害人乙○○所有之早餐車，嗣以上開貨車載往阿義企業社
    變賣時為警查獲等情節，認被告丁○○亦共犯刑法第三百二十一條第一項第四款
    之結夥三人以上竊盜罪及同法第三百四十六條第三項第一項恐嚇取財未遂罪。
二、惟按犯罪事實應依證據認定之，無證據不得推定其犯罪事實；不能證明被告犯罪
    者，應諭知無罪判決，刑事訴訟法第第一百五十四條、第三百零一條第一項分別
    定有明文。而刑事訴訟法上所謂認定犯罪事實之證據，係指足以認定被告確有犯
    罪行為之積極證據而言，如未能發現相當證據或證據不足以證明，自不能以推測
    或擬制之方法，以為裁判基礎，亦有最高法院二十九年上字第三一０五號判例意
    旨可參考。
三、經查，公訴人認被告丁○○與被告甲○○、戊○○及綽號「阿炮」男子等人共犯
    前揭竊盜、恐嚇取財罪嫌，無非係因被告甲○○、戊○○等人前往阿義企業社變
    賣早餐車時，被告丁○○與另一綽號「阿炮」之男子亦同往之事實，業據阿義企
    業社老闆方幸助及被告戊○○於警偵訊陳明，惟被告丁○○嗣於本院審理時到案
    否認有前揭犯行（其前於警訊及偵查中均未到案），辯稱：伊係在半路遇見甲○○等人，始一同前往阿義企業社等語，而被害人乙○○之早餐車係被告甲○○與
    戊○○二人所竊，被害人丙○○之貨車失竊及嗣後接獲電話恐嚇交付贖車款部分
    ，則均係被告甲○○一人所為，被告丁○○、戊○○及綽號「阿炮」男子均未參
    與實施此部分之竊盜及恐嚇案情，前已敘明，公訴人以被告丁○○陪同竊車之甲○○、戊○○等人一同前往銷贓，即認其亦有參與該二人之犯行，容有誤會。故
    此部分起訴情節，既經被告甲○○供明，依前段所述，即應另為被告丁○○犯罪
    判決。
據上論斷，應依刑事訴訟法第二百九十九條第一項前段、第三百條、第三百零一條第
一項，刑法第二十八條、第五十六條、第三百二十條第一項、第三百四十六條第三項
、第一項、第二十六條前段、第五十一條第五款、第四十一條第一項，罰金罰鍰提高
標準條例第一條前段、第二條，判決如主文。
中      華      民      國    九十一    年      三      月      一      日
                                    臺灣高雄地方法院刑事庭
                                        法  官  陳淑卿
右為正本，係照原本作成，證明與原本無異。
如不服本判決，應於判決送達後十日內，向本院提出上訴狀。
                                        書記官  陳朝宗
中      華      民      國    九十一    年      三      月      一      日
本判決論罪科刑法條
刑法第三百二十條
意圖為自己或第三人不法之所有，而竊取他人之動產者，為竊盜罪，處五
年以下有期徒刑、拘役或五百元以下罰金。
意圖為自己或第三人不法之利益，而竊佔他人之不動產者，依前項之規定
處斷。
前二項之未遂犯罰之。
刑法第三百四十六條
意圖為自己或第三人不法之所有，以恐嚇使人將本人或第三人之物交付者
，處六月以上五年以下有期徒刑，得併科一千元以下罰金。
以前項方法得財產上不法之利益，或使第三人得之者，亦同。
前二項之未遂犯罰之。
